臺灣高等法院刑事裁定                  100年度抗字第813號
抗  告  人
即  被  告  林威廷
上列抗告人因過失傷害案件，不服臺灣板橋地方法院中華民國
100年6月23日所為裁定（99年度交易字第447號），提起抗告，
本院裁定如下：
    主  文
抗告駁回。
    理  由
一、按當事人對於下級法院之判決有不服者，得上訴於上級法院
    ；上訴期間為10日，自送達判決後起算；原審法院認為上訴
    不合法律上之程式，且無從補正者，應以裁定駁回之，刑事
    訴訟法第344條第1項、第349條前段、第362條前段分別定有
    明文。次按送達文書，除本章有特別規定外，準用民事訴訟
    法之規定，刑事訴訟法第62條定有明文。又按送達於應受送
    達人之住居所、事務所或營業所行之；送達不能依民事訴訟
    法第136條、第137條規定為之者，得將文書寄存送達地之自
    治或警察機關，並作送達通知書2份，1份黏貼於應受送達人
    住居所、事務所、營業所或其就業處所門首，另1份置於該
    送達處所信箱或其他適當位置，以為送達。寄存送達，自寄
    存之日起，經10日發生效力，民事訴訟法第136條第1項、第
    138條第1項、第2項亦分別定有明文。
二、本件抗告意旨略以，抗告人即被告林威廷（下稱抗告人）並
    未收受民國100年4月13日之判決書，原裁定雖表示該判決書
    已於100年4月22日寄存送達於新北市中和區國光派出所，並
    製作送達通知書張貼於抗告人住處，惟抗告人實際上並未收
    到本案判決書之寄存送達通知，其送達並不合法，無以起算
    上訴期間。原裁定認抗告人之上訴已逾越上訴期間，有所違
    誤云云。
三、經查：(一)本件抗告人因過失傷害案件，經原審法院於100年4
    月13日以99年度交易字第447號判處拘役40日，而該判決正
    本業經原審於100年4月22日送達至抗告人位於新北市○○區
    ○○街92巷31之2號之住所，因未獲會晤抗告人，亦無受領
    文書之同居人或受僱人，乃經郵政機關依刑事訴訟法第62條
    準用民事訴訟法第136條第1項、第138條第1項、第2項規定
    ，寄存送達於新北市政府警察局中和分局國光派出所，並作
    送達通知書二份，一份黏貼於應受送達人住所門首，另一份
    置於該送達處所信箱或其他適當位置，以為送達等情，有送
    達證書記載在卷可稽（見原審卷第87頁），於法並無不合。
    (二)此項寄存送達，一經踐行法律規定之作為，不問應受送達
    人實際上是否收受送達文書，均生擬制送達之效力。是本件
    文書既於100年4月22日由郵務人員為寄存送達並作送達通知
    書二份，一份黏貼於應受送達人住所門首，另一份置於該送
    達處所信箱或其他適當位置，以為送達，自寄存送達之日起
    經10日，即100年5月2日已生合法送達之效力，其上訴期間
    自翌日即100年5月3日開始起算。(三)依法院訴訟當事人在途
    期間標準之規定，因抗告人住所在新北市中和區，屬臺灣板
    橋地方法院轄區，而向原審法院為訴訟行為者，須加計在途
    期間2日，換言之，自100年5月3日開始起算之上訴期間10日
    ，加上在途期間2日，計至100年5月16日，上訴期間即告屆
    滿。(四)乃抗告人遲至100年6月21日始向原審具狀提起上訴，
    有刑事上訴狀蓋印之原審收狀戳附卷可憑，按之上開規定，
    抗告人上訴顯屬違背法律上之程式。
四、從而，原審據此裁定駁回抗告人之上訴，經核並無不合。本
    件抗告人之抗告為無理由，應予駁回。
據上論斷，應依刑事訴訟法第412條，裁定如主文。
中    華    民    國   100    年    7     月    26    日
                  刑事第二十三庭審判長法  官  童有德
                                      法  官  劉方慈
                                      法  官  陳祐治
以上正本證明與原本無異。
不得再抗告。
                                      書記官  林立柏
中    華    民    國   100    年    7     月    27    日